【裁判字號】    99,簡上,7
【裁判日期】    990309
【裁判案由】    重婚等
【裁判全文】
臺灣彰化地方法院刑事判決               99年度簡上字第7號
上  訴  人  臺灣彰化地方法院檢察署檢察官
被      告  丙○○
            甲○○
共      同
選任辯護人  黃振源律師
上列上訴人因被告重婚等案件，不服本院九十八年度簡字第二三
三九號中華民國九十八年十一月二十四日第一審簡易判決（檢察
官起訴書案號：九十八年度偵字第二七六六號），提起上訴，本
院管轄第二審合議庭判決如下︰
    主  文
上訴駁回。
    事實及理由
一、本案經本院審理結果，認第一審判決認事用法及量刑均無不
    當，應予維持，並引用第一審判決書記載之事實、證據及理
    由（如附件）。
二、本件上訴人上訴意旨略以：被告丙○○與告訴人乙○○婚姻
    關係存續長達五年，其與告訴人平日之關係冷淡，不顧告訴
    人罹患重病，置告訴人之生活於不顧，在未與告訴人離婚前
    ，竟無視婚姻倫常而重婚，其重婚犯行，至今長達五年，影
    響告訴人之精神至深及美滿家庭之期待，原審就被告丙○○
    部分之量刑過輕。另原審就被告甲○○部分判處緩刑，惟未
    斟酌命其對被害人即余政諺之生父為道歉或其他適當之處遇
    ，量刑亦非妥適，因而提起上訴，請求撤銷原判決云云。
三、按「被告以外之人於審判外之陳述，雖不符前四條之規定，
    而經當事人於審判程序同意作為證據，法院審酌該言詞陳述
    或書面陳述作成時之情況，認為適當者，亦得為證據。當事
    人、代理人或辯護人於法院調查證據時，知有第一百五十九
    條第一項不得為證據之情形，而未於言詞辯論終結前聲明異
    議者，視為有前項之同意。」，刑事訴訟法第一百五十九條
    之五定有明文。本件被告二人於本院準備程序時，均表示對
    於檢察官所提各項證據方法之證據能力並無意見，本院審酌
    上開各該證據均非屬違法取得之證據，復經本院於審判期日
    就上開證據進行調查、辯論，依法均具有證據能力。
四、次按量刑之輕重係屬事實審法院得依職權自由裁量之事項，
    苟已斟酌刑法第五十七條各款所列情狀而未逾法定刑度，即
    不得遽指為違法。且在同一犯罪事實與情節，如別無其他加
    重或減輕之原因，下級審法院量定之刑，亦無過重或失輕之
    不當情形，則上級審法院對下級審法院之職權行使，原則上
    應予尊重（最高法院八十五年度台上字第二四四六號判決參
    照）。原審以被告丙○○分別犯重婚罪、使公務員登載不實
    罪，被告甲○○犯使公務員登載不實罪，事證均已臻明確，
    並審酌全案之情節，據以論罪科刑，就被告丙○○所犯上開
    二罪，各量處有期徒刑四月，就被告甲○○所犯罪行量處有
    期徒刑二月，並均依中華民國九十六年罪犯減刑條例分別減
    其宣告刑二分之一，以及均諭知易科罰金之折算標準，被告
    丙○○部分復定其應執行刑為有期徒刑四月，併再諭知易科
    罰金之折算標準，被告甲○○部分則併宣告緩刑二年，核無
    違法失當之處，上訴人雖以前詞指摘原判決有量刑過輕或緩
    刑未併諭知適當處遇之失當情事云云，然查就量刑輕重部分
    已如前述，而緩刑宣告亦非以附加諭知其他處遇為必要，是
    其請求撤銷原判決，為無理由，應駁回其上訴。
據上論斷，應依刑事訴訟法第四百五十五條之一第一項、第三項
、第三百六十四條、第三百六十八條、第三百七十三條，判決如
主文。
本案經檢察官林于人到庭執行職務。
中    華    民    國    99    年     3     月    9    日
                  臺灣彰化地方法院刑事第三庭
                      審判長法  官  李  進  清
                            法  官  洪  志  賢
                            法  官  陳  銘  壎
以上正本證明與原本無異。
本件不得上訴。
中    華    民    國    99    年    3     月    9     日
                            書記官  蘇  美  苓

司法院資訊處製作；財團法人民間司法改革基金會備份。
